臺灣高等法院臺中分院刑事判決     100年度上更(一)字第67號
上  訴  人
即  被  告  易淑娟
選任辯護人  朱慧真  律師
上  訴  人
即  被  告  林茂川
選任辯護人  林永山  律師
上列上訴人等因違反毒品危害防制條例案件，不服臺灣彰化地方
法院98年度訴字第1228號中華民國99年9月23日第一審判決（起
訴案號：臺灣彰化地方法院檢察署98年度偵字第4172、5562號，
移送併辦案號：臺灣彰化地方法院檢察署98年度偵字第5955、71
14號），提起上訴，判決後經最高法院第1次發回更審，本院判
決如下：
    主  文
原判決撤銷。
易淑娟犯如附表所示之罪，均累犯，各處如附表「主文欄」所示
之刑（含主刑、從刑）。應執行有期徒刑貳拾年，扣案之行動電
話壹支（含0000000000號門號卡壹枚）沒收之；未扣
案之與林茂川共同販賣第一級毒品、第二級毒品所得財物合計新
臺幣壹萬參仟伍佰元均沒收之，如全部或一部不能沒收時，以其
與林茂川之財產連帶抵償之。
林茂川犯如附表所示之罪，各處如附表「主文欄」所示之刑（含
主刑、從刑）。應執行有期徒刑拾貳年陸月，扣案之行動電話壹
支（含0000000000號門號卡壹枚）沒收之；未扣案之
與易淑娟共同販賣第一級毒品、第二級毒品所得財物合計新臺幣
壹萬參仟伍佰元沒收之，如全部或一部不能沒收時，以其與易淑
娟之財產連帶抵償之。
    犯罪事實
一、易淑娟（綽號小美）前曾於民國94年10月11日，因連續施用
    第一級毒品及連續施用第二級毒品案件，由臺灣彰化地方法
    院以94年度訴字第375號分別判處有期徒刑8月、8月，應執
    行有期徒刑1年3月確定，入監執行後，已於95年10月31日縮
    刑期滿執行完畢。詎仍不知警惕，其與同居男友林茂川（綽
    號木瓜）均明知海洛因為毒品危害防制條例第2條第2項第1
    款所定之第一級毒品，甲基安非他命則為同條例第2條第2項
    第2款所定之第二級毒品，均不得非法販賣、持有，易淑娟
    、林茂川2人竟先、後9次各別起意，其中5次各共同基於意
    圖營利之販賣第一級毒品海洛因之犯意聯絡【指下列（一）
    1至3、（二）1、2所示部分】、另4次各共同基於意圖營利
    之販賣第二級毒品甲基安非他命（起訴書誤載為安非他命，
    下同）之犯意聯絡【指以下（三）1、2、（四）1、2所示部
    分】，各次均以林茂川所有之行動電話1支（其內裝放亦屬
    林茂川所有之0000000000號門號卡1枚。上開行動電話1支及
    門號卡1枚，均已於98年5月13日查扣於臺灣彰化地方法院檢
    察署99年度偵字第4511號案件，即為扣案時裝放與本案無關
    之0000000000號門號卡之行動電話1支及扣案之遠傳電信公
    司3G之門號卡1枚）作為聯絡工具，由易淑娟提供販賣所用
    之海洛因、甲基安非他命，其2人以下列高於進價之價格，
    或一同出面販賣交易【指以下（四）1、2部分】、或推由林
    茂川單獨1人出面販賣及收取價金，並於返回後將所收價金
    交付與易淑娟【指下列（一）1至3、（二）1、2及（三）1
    、2所示部分】，林茂川則因此自易淑娟處免費獲取毒品甲
    基安非他命施用之利益（易淑娟所涉轉讓甲基安非他命之罪
    嫌，應由檢察官另行偵查處理；林茂川所涉施用第二級毒品
    甲基安非他命罪嫌，已因送執行觀察、勒戒後，經評定無繼
    續施用毒品之傾向，而由臺灣彰化地方法院檢察署檢察官以
    98年度毒偵緝字第11號、98年度毒偵字第174、323號案件為
    不起訴之處分確定），其2人各次共同販賣海洛因、甲基安
    非他命之詳細情形如下：
（一）易淑娟、林茂川共同販賣第一級毒品海洛因與已成年之簡
      瑞谷共計3次之部分：
   1、易淑娟、林茂川共同基於意圖營利之販賣第一級毒品海洛
      因之犯意聯絡，於97年12月29日1時43分11秒許，簡瑞谷
      以所使用之門號0000000000號行動電話，撥打林茂川所有
      上開門號0000000000號行動電話前來，並以「1仟」表示
      欲以新臺幣（下同）1000元購買海洛因後，由易淑娟將上
      開供販賣所用之海洛因交付與林茂川，推由林茂川單獨1
      人持往簡瑞谷位於彰化縣二林鎮○○里路東巷22號住處，
      販賣交付第一級毒品海洛因予給簡瑞谷，並向簡瑞谷收取
      價金1000元（未扣案），再由林茂川將前開所得價款轉交
      易淑娟，以上開方式共同販賣海洛因與簡瑞谷1次。
   2、易淑娟、林茂川又另行共同基於意圖營利之販賣第一級毒
      品海洛因之犯意聯絡，於97年12月29日18時19分17秒許，
      簡瑞谷以所使用之門號0000000000號行動電話，傳送內容
      為「那〈註：為拿之諧音〉一張來給我」之簡訊至林茂川
      所有上開門號0000000000號行動電話，而表示欲以1000元
      購買海洛因後，由易淑娟將上開供販賣所用之海洛因交付
      與林茂川，推由林茂川單獨1人持往彰化縣埤頭鄉○○路
      工業區出口附近，販賣交付第一級毒品海洛因予給簡瑞谷
      ，並向簡瑞谷收取價金1000元（未扣案），再由林茂川將
      前開所得價款轉交易淑娟，以上開方式共同販賣海洛因與
      簡瑞谷1次。
   3、易淑娟、林茂川復另行共同基於意圖營利之販賣第一級毒
      品海洛因之犯意聯絡，於98年1月15日14時39分48秒許，
      簡瑞谷以所使用之門號0000000000號行動電話，撥打林茂
      川所有上開0000000000號行動電話前來，並以「1個」表
      示欲以1000元購買海洛因1包後，由易淑娟將上開供販賣
      所用之海洛因交付與林茂川，推由林茂川單獨1人持往彰
      化縣埤頭鄉○○道出口附近，販賣交付第一級毒品海洛因
      予給簡瑞谷，並向簡瑞谷收取價金1000元（未扣案），再
      由林茂川將前開所得價款轉交易淑娟，以上開方式共同販
      賣海洛因與簡瑞谷1次。
（二）易淑娟、林茂川共同販賣第一級毒品海洛因與已成年之胡
      守于共計2次之部分：
   1、易淑娟、林茂川共同基於意圖營利之販賣第一級毒品海洛
      因之犯意聯絡，於97年12月30日17時46分57秒許，胡守于
      以所使用之門號0000000000號行動電話，撥打林茂川所有
      上開門號0000000000號行動電話前來，並以「你甲我拿1
      張過來」表示欲以1000元購買海洛因後，由易淑娟將上開
      供販賣所用之海洛因1包交付與林茂川，推由林茂川單獨1
      人持往彰化縣北斗鎮光華大賣場前，販賣交付第一級毒品
      海洛因予給胡守于，並向胡守于收取價金1000元（未扣案
      ），再由林茂川將前開所得價款轉交易淑娟，以上開方式
      共同販賣海洛因與胡守于1次。
   2、易淑娟、林茂川又另行共同基於意圖營利之販賣第一級毒
      品海洛因之犯意聯絡，於98年1月8日12時33分27秒許，胡
      守于以所使用之門號0000000000號行動電話，撥打林茂川
      所有上開門號0000000000號行動電話前來，並以「1張」
      表示欲以1000元購買海洛因後，由易淑娟將上開供販賣所
      用之海洛因交付與林茂川，推由林茂川單獨1人持往彰化
      縣田尾鄉饒平村米蘭汽車旅館前，販賣交付第一級毒品海
      洛因予給胡守于（起訴書誤載係由易淑娟交付上開販賣之
      海洛因與胡守于），並向胡守于收取價金1000元（未扣案
      ），再由林茂川將前開所得價款轉交易淑娟，以上開方式
      共同販賣海洛因與胡守于1次。
（三）易淑娟、林茂川共同販賣第二級毒品甲基安非他命與已成
      年之廖長興共計2次之部分：
   1、易淑娟、林茂川共同基於意圖營利之販賣第二級毒品甲基
      安非他命之犯意聯絡，於97年農曆7、8月間某日，廖長興
      與林茂川所有上開門號0000000000號行動電話聯繫交易甲
      基安非他命之事宜後，由易淑娟將上開供販賣所用之甲基
      安非他命交付與林茂川，推由林茂川單獨1人持往彰化縣
      埤頭鄉○○道附近，販賣交付第二級毒品甲基安非他命予
      給廖長興，並向廖長興收取價金1000元（未扣案），再由
      林茂川將前開所得價款轉交易淑娟，以上開方式共同販賣
      甲基安非他命與廖長興1次。
   2、易淑娟、林茂川另行共同基於意圖營利之販賣第二級毒品
      甲基安非他命之犯意聯絡，於98年1月10日7時37分22秒許
      ，廖長興以所使用之門號0000000000號行動電話，撥打林
      茂川所有上開門號0000000000號行動電話前來，並以「拿
      1仟」表示欲以1000元購買甲基安非他命1包後，由易淑娟
      將上開供販賣所用之甲基安非他命交付與林茂川，推由林
      茂川單獨1人持往彰化縣埤頭鄉工業區大圳溝旁，販賣交
      付第二級毒品甲基安非他命予給廖長興，並向廖長興收取
      價金1000元（未扣案），再由林茂川將前開所得價款轉交
      易淑娟，以上開方式共同販賣甲基安非他命與廖長興1次
      。
（四）易淑娟、林茂川共同販賣第二級毒品甲基安非他命與已成
      年之張天民共計2次之部分：
   1、易淑娟、林茂川共同基於意圖營利之販賣第二級毒品甲基
      安非他命之犯意聯絡，於98年1月3日18時39分57秒許，張
      天民使用門號0000000000號行動電話，與林茂川所有上開
      門號0000000000號行動電話聯絡，並以「2啦」表示欲以
      2000元購買甲基安非他命後，由林茂川駕駛黑色休旅車搭
      載易淑娟（坐於副駕駛座），依約前往位於張天民彰化縣
      埤頭鄉○○村○○路31號住處附近之統一便利商店外，由
      易淑娟將所販賣之甲基安非他命交付與張天民並收取價金
      2000元（未扣案），以上開方式共同販賣甲基安非他命與
      張天民1次。
   2、易淑娟、林茂川另行共同基於意圖營利之販賣第二級毒品
      甲基安非他命之犯意聯絡，於98年1月10日15時17分27秒
      許，張天民以所使用之門號0000000000號行動電話，撥打
      林茂川所有前開門號0000000000號行動電話聯絡前來，並
      以「45」、「4之1」表示欲以4500元購買重約4分之1錢之
      甲基安非他命後，由林茂川駕駛黑色休旅車搭載易淑娟（
      坐於副駕駛座），依約前往位於張天民彰化縣埤頭鄉○○
      村○○路31號住處附近之統一便利商店外，由易淑娟將上
      開所販賣之甲基安非他命交付與張天民並收取價金4500元
      （未扣案），以上開方式共同販賣甲基安非他命與張天民
      1次。
二、嗣為警循線對林茂川所有持用之上開門號0000000000號行動
    電話進行通訊監察時，獲知綽號「木瓜」之林茂川，係經由
    其女友即綽號「小美」之女子提供毒品海洛因、甲基安非他
    命以共同販賣，並分別傳訊簡瑞谷、胡守于、廖長興、張天
    民，及經林茂川於98年6月15日警詢時指證前開綽號「小美
    」之女子即係其女友易淑娟而查獲，復於98年5月13日警方
    另案拘提林茂川時，為警起獲上開易淑娟、林茂川供前揭各
    次共同販賣海洛因、甲基安非他命所用之行動電話1支（查
    扣時其內裝放與本案無關之0000000000號門號卡）及000000
    0000號之遠傳3G門號卡1枚等物扣案。
三、案經彰化縣警察局鹿港分局報請臺灣彰化地方法院檢察署檢
    察官偵查起訴，及由彰化縣警察局鹿港分局報請臺灣彰化地
    方法院檢察署檢察官偵查後移送併辦。
    理  由
一、證據能力方面：
（一）按被告之自白，非出於強暴、脅迫、利誘、詐欺、疲勞訊
      問、違法羈押或其他不正之方法，且與事實相符者，得為
      證據，刑事訴訟法第156條第1項定有明文。本件被告林茂
      川於警詢、偵訊及本審準備程序、審理時自白犯罪（見98
      年度偵字第4172號卷第96-107頁、第165-169頁、本審卷
      第43頁反面、第103-105頁），且於本審未提出有何遭受
      強暴、脅迫、利誘、詐欺、疲勞訊問、違法羈押或其他不
      正之方法，始為自白之主張，是以被告林茂川上開自白，
      既係與事實相符（詳見下列理由欄二之說明），自均得為
      證據。又被告易淑娟亦曾於98年6月18日偵訊時自白犯行
      （見98年度偵字第4172號卷第206頁），雖被告易淑娟及
      其辯護人於本審以被告易淑娟前開偵訊自白與事實不符，
      而爭執其證據能力（見本審卷第44頁）。然被告易淑娟於
      本審準備程序已陳明「98年6月18日檢察官偵訊時對我沒
      有不法的行為。這次偵訊筆錄都是我自己的意思說出來的
      話」等語（見本審卷第44頁），被告易淑娟於本審準備程
      序僅係以「我是亂講的，因為當時有戒斷，所以沒有想清
      楚就亂講出來了」云云（見本審卷第44頁），作為主張上
      開自白與事實未符而無證據能力之理由。惟被告易淑娟上
      揭所述，不惟已於其於本審審理時稱其於偵訊自白係因「
      當初我沒有想那麼多，只是想要讓被告林茂川回去而已」
      （見本審卷101頁）有所不同，且與被告易淑娟於原審審
      理時稱「我在偵查中所言，是不實在的，我忘記為什麼要
      這樣講」等語（見原審卷第234頁反面），亦屬有別，且
      被告易淑娟於本審準備程序既自承其上開偵訊自白係出於
      自由意識之陳述，且檢察官訊問時並無不法之行為，復與
      事實相符（詳見下列理由欄二所述），依刑事訴訟法第15
      6條第1項之規定，自得作為證據而有證據能力。
（二）被告易淑娟及其辯護人於本審爭執證人即同案被告林茂川
      、證人簡瑞谷、胡守于、廖長興、張天民之警詢筆錄之證
      據能力，認因屬審判外之陳述，而無證據能力（見本審卷
      第44頁）。有關證人簡瑞谷、胡守于、廖長興、張天民之
      警詢筆錄，因本審判決以下並未予以引用作為被告易淑娟
      犯罪事實之佐證，故不予論述其證據能力。惟證人即同案
      被告林茂川於警詢所稱關於被告易淑娟係如犯罪事實欄一
      、（一）至（四）所示共犯之證述部分（見98年度偵字第
      4172號卷第96-107頁），核與證人即同案被告林茂川於原
      審審理時改為證述被告易淑娟並非本案之共犯云云（見原
      審卷第160-163頁）有所不符。按「被告以外之人於檢察
      事務官、司法警察官或司法警察調查中所為之陳述，與審
      判中不符時，其先前之陳述具有較可信之特別情況，且為
      證明犯罪事實存否所必要者，得為證據。」，刑事訴訟法
      第159條之2著有明文。又該條所謂「具有較可信之特別情
      況」，係指證人於檢察事務官、司法警察官或司法警察調
      查中所為之陳述，與審判中不符，而以先前之陳述，從客
      觀上之環境或條件等情況加以觀察，有足以取代審判中交
      互詰問之可信性保證者而言。證人所為之先前陳述，相較
      於審判中之陳述，是否具有更可信之特別情況，應依其陳
      述時外部之客觀情況。而所謂「顯有不可信」、「相對特
      別可信性」、「絕對特別可信性」，係指陳述是否出於供
      述者之真意、有無違法取供情事之信用性而言，故應就偵
      查或調查筆錄製作之原因、過程及其功能等加以觀察其可
      信性，據以判斷該傳聞證據是否有顯不可信或有特別可信
      之情況而例外具有證據能力，並非對其陳述內容之證明力
      如何加以論斷，2者層次不同，不容混淆。本件參以被告
      林茂川於偵訊時供稱「（問：〈提示警詢筆錄〉有無照你
      所述記載？）有，我都有看過並簽名，都是我自願說的」
      等語（見98年度偵字第4172號卷第165頁），並於本審準
      備程序陳稱：「我承認犯罪。原審犯罪事實記載均正確..
      .我在原審說過綽號小美的人不是易淑娟，但是我現在當
      庭確認綽號小美確實就是易淑娟。我在原審說小美不是易
      淑娟是亂講的，我現在於法庭講的都是實在的。對原審判
      決記載我販賣第一級、第二級毒品的部分，我均認罪」等
      語（見本審卷第43頁反面），復參以證人即同案被告林茂
      川與被告易淑娟係同居男女朋友關係，倘非被告易淑娟果
      有共同販賣毒品之情事，證人即同案被告林茂川當無於警
      詢指證被告易淑娟為販毒重罪之共犯之理，被告林茂川復
      未於本審主張其上開警詢所述有何遭受不法詢問之情事，
      又證人即同案被告林茂川甫接受警方製作前開警詢筆錄之
      際，較無衡量利害關係之機會，亦無被告易淑娟在場同庭
      之壓力，反觀證人即同案被告林茂川於原審異於其警詢所
      述而改稱被告易淑娟並非本案之共犯云云，存有以下理由
      欄二、（二）2所示之顯然瑕疵，依其於同一次原審作證
      時，即有明顯反覆不一之外部客觀陳述情狀（在此非究明
      證明力之判斷，而僅係就其陳述過程為形式上之觀察），
      容可認係因被告易淑娟在場所為之即時應答，以迴護、應
      和被告易淑娟所辯之詞。揆諸上開說明，應認證人即同案
      被告林茂川於警詢有關被告易淑娟係本案共犯之證述部分
      ，客觀上具有較可信之特別情況，且亦為證明犯罪事實存
      否所必要之一，是依上揭規定，證人即同案被告林茂川前
      開於警詢指證被告易淑娟為本案共犯之陳述，具有證據能
      力。
（三）按刑事訴訟法第159條之1規定：被告以外之人於審判外向
      法官所為之陳述，得為證據。被告以外之人於偵查中向檢
      察官所為之陳述，除顯有不可信之情況者外，得為證據。
      此係因上開偵查中向檢察官所為之陳述雖仍為審判外之陳
      述，但立法者衡量刑事訴訟法規定檢察官代表國家偵查犯
      罪、實施公訴，依法有訊問被告、證人、鑑定人之權，且
      實務運作時，偵查中檢察官向被告以外之人所取得之陳述
      ，原則上均能遵守法律規定，不致違法取供，其可信性極
      高，為兼顧理論與實務為由，而對「被告以外之人於偵查
      中向檢察官所為之陳述」，例外規定除有顯不可信之情況
      者外，得為證據。本件證人即同案被告林茂川、證人簡瑞
      谷、胡守于、廖長興、張天民於檢察官偵訊中經具結後所
      為之陳述（見98年度偵字第4172號卷第165-167頁、第26-
      28頁、第49-51頁、第9-11頁、第78-80頁），本院審酌證
      人即同案被告林茂川、證人簡瑞谷、胡守于、廖長興、張
      天民於於檢察官偵訊時係經檢察官告知具結之義務及偽證
      之處罰，並命證人朗讀結文後具結，衡情證人即同案被告
      林茂川、證人簡瑞谷、胡守于、廖長興、張天民自必小心
      謹慎以免觸犯偽證罪，且檢察官、被告易淑娟、林茂川及
      其2人之辯護人於本審審理時亦均未提出、主張任何可供
      證明證人即同案被告林茂川、證人簡瑞谷、胡守于、廖長
      興、張天民於檢察官偵訊時經具結後所為之陳述，於製作
      偵訊筆錄當時，究有如何之「顯有不可信之客觀情況」以
      供本院得以即時調查，足認證人即同案被告林茂川、證人
      簡瑞谷、胡守于、廖長興、張天民於檢察官偵訊時經具結
      結證所為之證詞，自均得為證據而有證據能力。
（四）按所謂被告以外之人於審判外之陳述，係指被告以外之人
      就其曾經參與或見聞之事實，事後追憶並於審判外為陳述
      者而言。如被告以外之人係被告犯罪之共同正犯、共犯、
      相對人、被害人或其他關係人，而於被告實行犯罪行為時
      與被告為言詞或書面對談，且其對話之本身即係構成被告
      犯罪行為之部分內容者，因非屬其事後就曾經與聞之事實
      所為之追憶，自與審判外之陳述有間，二者不容混淆。又
      國家基於犯罪偵查之目的，對被告或犯罪嫌疑人進行通訊
      監察，乃係以監控與過濾受監察人通訊內容之方式，蒐集
      對其有關之紀錄，並將該紀錄予以查扣，作為認定犯罪與
      否之證據，屬於刑事訴訟上強制處分之一種，而監聽係通
      訊保障及監察法第13條第1項所定通訊監察方法之一，司
      法警察機關依法定程序執行監聽取得之錄音，係以錄音設
      備之機械作用，真實保存當時通訊之內容，如通訊一方為
      受監察人，司法警察在監聽中蒐集所得之通訊者對話，若
      其通話本身即係被告進行犯罪中構成犯罪事實之部分內容
      ，則依前開說明，自與所謂「審判外之陳述」無涉，應不
      受傳聞法則之規範，當然具有證據能力。至司法警察依據
      監聽錄音結果予以翻譯而製作之監聽譯文，屬於文書證據
      之一種，於被告或訴訟關係人對其譯文之真實性發生爭執
      或有所懷疑時，法院固應依刑事訴訟法第165條之1第2項
      規定，以適當之設備，顯示該監聽錄音帶之聲音，以踐行
      調查證據之程序，俾確認該錄音聲音是否為通訊者本人及
      其內容與監聽譯文之記載是否相符；或傳喚該通訊者；或
      依其他法定程序，為證據調查。倘被告或訴訟關係人對該
      通訊監察譯文之真實性並不爭執，即無勘驗辨認其錄音聲
      音之調查必要性，法院於審判期日如已踐行提示監聽譯文
      供當事人辨認或告以要旨，使其表示意見等程序並為辯論
      者，其所為之訴訟程序即無不合（最高法院97年度臺上字
      第5940號判決意旨參見）。再按有事實足認被告或犯罪嫌
      疑人涉犯有最輕本刑為3年以上有期徒刑之罪嫌，並危害
      國家安全或社會秩序情節重大，而有相當理由可信其通訊
      內容與本案有關，且不能或難以其他方法蒐集或調查證據
      者，得發通訊監察書。通訊監察書，偵查中由檢察官依司
      法警察機關聲請或依職權以書面記載通訊保障及監察法第
      11條之事項，並敘明理由、檢附相關文件，聲請該管法院
      核發，通訊保障及監察法第5條第1項第1款、第2項定有明
      文。是如依上開程序之通訊監察所取得之證據，即屬依法
      定程序所取得，自有證據能力。本案由臺灣彰化地方法院
      核發之97年度聲監字第613號、98年度聲監續字第15號通
      訊監察書（見本審卷第91-94頁），均係由檢察官依法向
      法院聲請而核發，是該通訊監察及依通訊內容所取得之譯
      文之合法性當無疑義，且被告易淑娟、林茂川於本審準備
      程序就被告林茂川所有持用之門號0000000000號行動電話
      之通訊監察譯文內容，均未有所爭執，且經本審於審判期
      日踐行提示通訊監聽譯文之程序而為合法之調查，是前開
      通訊監察譯文均具有證據能力。
（五）另按刑事訴訟法第159條之5規定：「（第1項）被告以外
      之人於審判外之陳述，雖不符前4條之規定，而經當事人
      於審判程序同意作為證據，法院審酌該言詞陳述或書面陳
      述作成時之情況，認為適當者，亦得為證據。（第2項）
      當事人、代理人或辯護人於法院調查證據時，知有第159
      條第1項不得為證據之情形，而未於言詞辯論終結前聲明
      異議者，視為有前項之同意」，其立法意旨在於傳聞證據
      未經當事人之反對詰問予以核實，原則上先予排除，惟若
      當事人已放棄詰問或未聲明異議，基於證據資料愈豐富，
      愈有助於真實發現之理念，且強化言詞辯論原則，法院自
      可承認該傳聞證據例外擁有證據能力。經查，有關下述所
      引用其餘不符合刑事訴訟法第159條之1至第159條之4規定
      之證據，業經到庭檢察官、被告易淑娟、林茂川及其2人
      之辯護人於本審準備程序明示同意作為證據，並經本審於
      審理時當庭直接提示而為合法之調查，且檢察官、被告易
      淑娟、林茂川及其等之辯護人均未於言詞辯論終結前聲明
      異議，本院審酌前開證據作成或取得之狀況，並無非法或
      不當取證之情事，故認為適當而均得以作為證據，是前開
      證據依刑事訴訟法第159條之5之規定，具有證據能力。
二、訊據被告易淑娟固坦認其綽號為「小美」，且於案發期間為
    被告林茂川之女友等情，然矢口否認有何上開各次與被告林
    茂川共同販賣第一級毒品海洛因及第二級毒品甲基安非他命
    之犯行，辯稱：伊於偵訊時自白與被告林茂川共同販賣海洛
    因、甲基安非他命之模式，係由被告林茂川以電話聯絡後，
    再由其交付毒品與被告林茂川，由被告林茂川交易收錢後，
    將錢拿回來給伊等情，係因當時伊沒有想那麼多，只想讓在
    押之被告林茂川可以回去而已，伊並未提供海洛因、甲基安
    非他命與被告林茂川販賣，未共同與被告林茂川販賣第一毒
    品海洛因、第二級毒品甲基安非他命云云（見本審卷第101
    頁、第102頁反面、第103-105頁）。質之被告林茂川對於上
    揭各次與被告易淑娟共同販賣第一級毒品海洛因、共同販賣
    第二級毒品甲基安非他命之犯行則均坦承不諱。經查：
（一）如犯罪事實欄一、（一）至（四）所示各次由被告易淑娟
      提供海洛因、甲基安非他命以販賣，並以被告林茂川所有
      之0000000000號行動電話1支，作為販賣毒品之聯絡工具
      ，而共同為前開各次販賣海洛因、販賣甲基安非他命等事
      實，除據被告易淑娟於偵訊時自白無訛（見98年度偵字第
      4172號卷第206頁），及經被告林茂川分別於警詢、偵訊
      及本審審理時供承不諱（見98年度偵字第4172號卷第100-
      106頁、第167、165-166頁、本審卷第103-105頁）外，並
      有證人簡瑞谷、胡守于、廖長興、張天民分別於偵訊、原
      審審理時結證之證述，及相關之通訊監察譯文在卷可資佐
      證，茲分別臚列內容說明如下：
   1、證人即同案被告林茂川於警詢時即指證綽號「小美」之同
      居女友確係被告易淑娟，並就其坦承販賣海洛因與簡瑞谷
      、胡守于及販賣甲基安非他命與廖長興、張天民之部分，
      明確證述上開所販賣之毒品海洛因、甲基安非他命均係由
      被告易淑娟提供，且所收價款亦均由被告易淑娟取得等情
      （見98年度偵字第4172號卷第96-107頁）；證人即同案被
      告林茂川於偵訊自白如犯罪事實欄一、（一）至（四）所
      示各次與被告易淑娟共同販賣海洛因、甲基安非他命之犯
      行，並稱其和被告易淑娟一起販賣毒品之好處係被告易淑
      娟會免費讓其施用毒品等語（見98年度偵字第4172號卷第
      165-167頁），且於同1次偵訊具結堅稱：「（問：你與何
      人一起販賣毒品給廖長興、胡守于、張天民、簡瑞谷？）
      易淑娟，賣得的錢也是交給易。（問：販賣的情形如何？
      ）就如我剛才所述。（問：是否同意將上開販賣毒品的供
      詞做為證詞？）同意，我所述都屬實」等語（見98年度偵
      字第4172號卷第167頁）。
   2、被告易淑娟於98年6月18日偵訊時亦自白供承：「（問：
      是否認識林茂川？）我認識，他的綽號是『木瓜』，他的
      手機是0000000000...（問：和林茂川是否為男女朋友？
      ）是...（問：你的綽號？）『小美』...（問：何時認識
      林茂川？）1、2年了，我們是去年10月左右在一起的...
      （問：現在精神狀況是否清醒？）清醒。（問：林茂川說
      是你和他一起販賣毒品給張天民、胡守于、廖長興、簡瑞
      谷等人，有何意見？）是他幫我賣的，是他朋友打電話給
      他，他向我拿毒品後，再由他拿給朋友，他再向朋友收錢
      ，錢再拿回來給我。（問：為何剛才不承認此種販賣模式
      ？）原本我記不太清楚，是邊問邊回想才想起來的。（問
      ：林茂川所述販毒給張天民、胡守于、廖長興、簡瑞谷等
      4人的情形，是否正確？）應該沒有錯。（問：有沒有其
      他陳述？）希望不要判太重？）等語（見98年度偵字第
      4172號卷第206頁）。
   3、證人簡瑞谷於偵訊時結證稱：「（問：提示0000000000號
      於97年12月29日1時43分監聽譯文，是你與何人通話？）
      是我和『木瓜』的通話，我是要向他買海洛因，這一次我
      有買到，是他拿來我家交給我的，我買了1000元的海洛因
      ，是一手交錢、一手交貨，現金交易。」；「（問：提示
      0000000000號於97年12月29日18時19分監聽譯文，是你與
      何人通話？）也是我和『木瓜』的通話，我是要向他買海
      洛因，這一次也有買到，應該是在埤頭向他買的，也是買
      了1000元。」；「（問：提示00000000 00號於98年1月15
      日14時39分監聽譯文，是你與何人通話？）也是和『木瓜
      』的通話，我是要向他買海洛因，是約在埤頭交流道交付
      ，我這一次買了1000元，上開3次都是『木瓜』一個人來
      交付的，『木瓜』都是開黑色的三菱休旅車來的。」等語
      （見98年度偵字第4172號卷第26-27頁）。
   4、證人胡守于於偵查時具結證稱：「（問：曾在何地向他〈
      指被告林茂川〉買過毒品？）一次在97年12月30日在北斗
      鎮的中華賣場，一次在98年1月8日在田尾的米蘭汽車旅館
      各買1000元。」、「（問：共向林買過幾次毒品？）2次
      。」等情（見98年度偵字第4172號卷第49-50頁）、於原
      審審理時證述：「（問：是否曾經在97年12月30日下午5
      時46分許在北斗鎮中華賣場旁，向林茂川購買新台幣1000
      元之海洛因1包？）有。（問：98年1月8日下午12時33分
      在田尾鄉米蘭汽車旅館向林茂川購買新台幣1000元海洛因
      1包？）有的。（問：如何與林茂川聯繫？）打電話，我
      的手機門號0000000000號，是我打給林茂川的...（問：
      提示偵卷第46頁之通訊譯文，是否你剛剛說的電話聯絡經
      過？）是的...（問：你是否也認識易淑娟？）認識。（
      問：如何認識易淑娟的？）是林茂川介紹的。（問：林茂
      川販賣海洛因給你時，易淑娟有無在場？）沒有...（問
      ：林茂川、易淑娟兩人之綽號叫什麼，你知道嗎？）林茂
      川叫做「木瓜」，易淑娟我不知道。」等語（見原審卷第
      128頁反面至第129頁反面）。雖證人即同案被告林茂川曾
      一度於警詢證稱：98年1月8日販賣海洛因時，係由被告易
      淑娟將海洛因交付與胡守于云云（見98年度偵字第4172號
      卷第102-103頁），惟證人即同案被告林茂川嗣已於偵訊
      時具結澄清：「毒品是我拿出來給胡的，錢也是我收的，
      但收錢後是交給小美，我知道交給胡守于的是海洛因」等
      語，且於同1次偵訊確認小美即為被告易淑娟無誤（見98
      年度偵字第4172號卷第166頁），核與證人胡守于前開於
      偵訊及原審審理時之證述相合，足認該次係由被告林茂川
      將被告易淑娟交付供販賣之海洛因交付與胡守于，起訴書
      誤載被告易淑娟、林茂川於98年1月8日12時33分許共同販
      賣海洛因與胡守于，係由被告易淑娟交付海洛因與胡守于
      之部分，容有誤會，附予敘明。
   5、證人廖長興於偵查中結證稱：「（問：提示98年1月10日7
      時37分監聽譯文是否你與他人通話？）是，內容也是說要
      買安非他命之事，我與他通完電話後，就到約定地點等他
      ，是他自己一個人過來的，這一次買了1000元、1小包，1
      小包可以用2次，是在埤頭工業區的大水溝旁買的。」、
      「（問：共向『木瓜』買過幾次？）有買到的只有2次，
      除了上述有買到的一次外，另一次是在埤頭交流道買的，
      那一次買了1000元，時間應該是在去年的農曆7、8月間。
      」等語（見98年度偵字第4172號偵查卷宗第10頁）。
   6、證人張天民於偵訊時具結證稱：「（問：提示0000000000
      號電話於98年1月3日18時39分之監聽譯文是你與何人的通
      話？）是我和綽號『木瓜』之人的對話，此通電話是我跟
      他說要買毒品安非他命的事情，此次有買到毒品安非他命
      2000元，我是在我家附近的便利商店買的，該次是2個人
      來，木瓜開車，小美坐在他旁邊。」、「小美拿毒品給我
      ，我並把錢交給小美」；「（問：提示98年1月10日15時
      17分監聽譯文是你與何人的通話？）也是和木瓜的對話，
      也是要跟他買安非他命，此次買了4500元，是在我家附近
      的便利商店交易毒品，這一次也是由木瓜開車，小美坐在
      旁邊，毒品是小美交給我的，我再將錢交給小美，4500元
      的安非他命重量約4分之1錢」等語（同上偵卷第78至79頁
      ）、於原審審理時證稱：「（問：林茂川於準備程序中曾
      說在98年1月3日下午6時39分許接到你打的電話後，即在
      你住處附近的便利商店旁，以新台幣2000元之代價賣一包
      甲基安非他命給你，是否屬實？）是的，當時是林茂川開
      車來，我是把錢拿給林茂川旁邊助手座的一位女生，甲基
      安非他命也是那名女子拿給我的。（問：那名女子叫做什
      麼？）我不知道，我都是跟林茂川談的而已。（問：請審
      判長提示98年度偵字第4172號卷宗第70頁以下〈審判長提
      示〉，你在警詢中所言所述那名女子名叫「小美」是否實
      在？）是的，我有說是「小美」沒錯...（問：請審判長
      提示98年度偵字第4172號卷宗第70頁以下〈審判長提示〉
      ，你在警詢中所言所述林茂川有提到毒品來源是「小美」
      ，是否實在？）是的，林茂川是如此說的沒錯，因為吸食
      毒品之人多少會提到價格的問題，而林茂川說他無法作主
      ，因為毒品不是他的...（問：你將錢交給「小美」後，
      有無看到她將錢如何處理？）沒有，我將錢拿給「小美」
      後，他們隨即開車離去...（問：林茂川亦供稱，他於98
      年1月10日下午3時17分許，曾開黑色休旅車在埤頭鄉○○
      路31號附近之便利商店旁，有賣4分之1錢之甲基安非他命
      給你，是否如此？）確實時間我忘記了，我忘了是一次還
      是二次，應該是有。（問：請審判長提示98年度偵字第41
      72號卷宗第74頁之監聽譯文〈審判長提示〉，是否確實有
      於上開所問時、地向被告林茂川購買甲基安非他命2次？
      ）有的。（問：第二次〈98年1月10日〉是何人將甲基安
      非他命交給你？）與第1次〈98年1月3日〉購毒時相同。
      （問：此二次購買甲基安非他命之方式、金額等細節，是
      否確如你於警偵訊中所述？）是的。（問：向被告林茂川
      購買甲基安非他命之次數，總共幾次？）2次...（問：你
      與被告林茂川、及綽號『小美』之女子是否有任何的恩怨
      ？）沒有...（問：何以知道98年1月3日、98年1月10日二
      次拿毒品給你的女子綽號叫做『小美』？）因為當時林茂
      川說毒品不是他的，他沒有辦法作主，所以有提及『小美
      』這個名字。」等語（見原審卷第157-159頁）。
   7、被告林茂川於原審審理時以證人身分表示其自97年2月起
      即使用上開0000000000號行動電話等語（見原審卷第160
      頁反面）；又簡瑞谷、胡守于、廖長興、張天民分別有於
      如犯罪事實欄一、（一）1至3、（二）1、2、（三）2、
      （四）1、2所示之時間，以其等所持用之電話與被告林茂
      川所有之門號0000000000號行動電話聯絡交易海洛因或甲
      基安非他命事宜，有上開通訊監察譯文各1份在卷可稽（
      分見98年度偵字第4172號卷第21、46、6、74頁）。觀諸
      上開通話內容雖係分別與被告林茂川提及「1仟」、「1張
      」、「1個」、「2啦」、「45」、「4之1」，而未均明確
      提及交易毒品之名稱、金額及數量等情，然審酌國內對於
      販賣毒品者科以高度刑責，衡情一般販毒者為避免遭警方
      監聽查緝，而於通訊中少有逕以「毒品」、「海洛因」、
      「甲基安非他命」等名稱或相近用語稱之，而幾乎均以暗
      語或彼此有默契之含混語意而為溝通，是上開由警方合法
      執行通訊監察所得內容中，雖雙方未明示購買毒品海洛因
      、甲基安非他命，然因無違背經驗法則及論理法則，自仍
      得據以認定前揭毒品海洛因、甲基安非他命之販賣交易行
      為確係存在。至被告易淑娟、林茂川共同所為如犯罪事實
      欄一、（三）1所示販賣甲基安非他命與廖長興1次之部分
      ，雖因該次之犯罪時間不在警方對被告林茂川持用之0000
      000000號執行通訊監察之期間內，而未有通訊監察譯文在
      卷，然既據被告林茂川於偵訊供述及以證人身分證述為真
      ，且確經證人廖長興於偵訊時證述屬實（見98年度偵字第
      4172號卷第10頁），徵以證人廖長興於上開偵訊時同時證
      稱其與被告林茂川以行動電話聯絡後買到毒品甲基安非他
      命之次數僅有2次，其購買次數非多，記憶應屬深刻而無
      誤記之可能，且證人廖長興於偵訊時就其上開於97年農曆
      7、8月間某日購買甲基安非他命之交易地點、金額等情，
      均已具體陳明，復與被告林茂川於偵查之自白、證述及於
      本審審理時之自白互核相符，證人廖長興前揭指證，足認
      與事實相符而為可信。
（二）被告易淑娟於偵訊自白後，雖於原審及本審改為辯稱：伊
      上開偵訊所為之自白並非真實，伊並未提供交付海洛因、
      甲基安非他命與被告林茂川販賣，未與被告林茂川共同販
      賣海洛因與簡瑞谷、胡守于，亦未與被告林茂川共同販賣
      甲基安非他命與廖長興、張天民云云。證人即同案被告林
      茂川於原審審理時亦附和被告易淑娟上開說詞而稱：其於
      警、偵訊指證被告易淑娟係與其共同販賣海洛因、甲基安
      非他命之綽號「小美」之人，係亂說的，被告易淑娟未與
      其共同販賣海洛因、甲基安非他命云云（見原審卷第160-
      163頁）。惟查：
   1、被告易淑娟就其前開於偵訊時之自白，主張為不實在之原
      因，於原審審理時係稱：「我在偵查中所言，是不實在的
      ，我忘記當時為什麼要這樣講」云云（見原審卷第234頁
      反面），於本審準備程序則改為供稱：「98年6月18日檢
      察官偵訊時對我沒有不法的行為。這次偵訊筆錄都是我自
      己的意思說出來的話，但是我是亂講的，因為當時有戒斷
      ，所以沒有想清楚就亂講出來了」（見本審卷第44頁反面
      ），再於本審審理時復改稱：「（問：對易淑娟自己於98
      年6月18日偵查中之證述，你均承認販毒，有何意見？）
      當初我沒有想那麼多，只是想要讓被告林茂川回去而已。
      （問：你想讓被告林茂川回去，與你承認販毒有何關係？
      ）我沒有想到後果會這麼嚴重」云云（見本審卷第101頁
      正、反面）。被告易淑娟於本審準備程序已供明其於偵訊
      係本於自由意識而自白犯行，且檢察官偵訊時對其並無不
      法之行為，雖嗣於原審及本審辯稱上開於偵查中之自白並
      非事實云云，然於原審審理時先推稱：伊忘記為什麼要自
      白云云，於距離上開偵訊自白之時間更為久遠、記憶應非
      較原審為深之本審準備程序時，就其於原審所稱已忘記偵
      訊為何要供承上開話語之部分，又改稱：伊於偵查係因毒
      癮戒斷，沒有想清楚才亂說云云，再於本審審理時復改稱
      伊於偵訊所述，是為了要讓在押中之被告林茂川回去云云
      ，被告易淑娟就其所辯偵查自白不實之原因，多次所陳均
      已有不同。復觀之被告易淑娟於前開98年6月18日偵訊所
      陳，均得以針對檢察官訊問之問題貼切回答，並無答非所
      問或思緒不清之情形，於偵訊之初甚且曾否認犯行而為對
      己有利之供詞（見98年度偵字第4172號卷第202-206頁）
      ，足認被告易淑娟於本審準備程序所稱當時係因毒癮戒斷
      ，沒有想清楚才亂說云云，顯非事實，且被告易淑娟於本
      審審理時雖稱其係為了讓在押中之被告林茂川停止羈押，
      始於偵查中自白云云，惟經本院訊問其承認販毒，與想讓
      被告林茂川回去，二者有何關係時，則未針對問題回答而
      僅閃避回稱「我沒有想到後果會這麼嚴重」云云，實則被
      告易淑娟有無於偵查中自白，核與被告林茂川是否停止羈
      押，二者間並無關聯性，足認被告易淑娟上開所辯，均屬
      臨訟圖以卸責之詞，無可採信。
   2、雖證人即同案被告林茂川曾於原審應和被告易淑娟之辯詞
      而改為證稱：其於警、偵訊指證被告易淑娟係與其共同販
      賣海洛因、甲基安非他命之綽號「小美」之人，係亂說的
      ，被告易淑娟未與其共同販賣海洛因、甲基安非他命云云
      （見原審卷第160-163頁）。然如犯罪事實欄一、（一）
      至（四）所示供以販賣之海洛因、甲基安非他命，均係由
      綽號「小美」之被告易淑娟提供，而為被告易淑娟、林茂
      川2人共同販賣，所得均歸被告易淑娟取得等情，已據證
      人即同案被告林茂川於警詢及偵訊時結證綦詳（詳見前述
      ）。衡以被告易淑娟、林茂川2人為同居男女朋友之關係
      ，且被告易淑娟之綽號確係「小美」等情，已據被告易淑
      娟、林茂川供承在卷（見本審卷第102頁反面至103頁、第
      43頁反面、原審卷第160頁正反面），倘非被告易淑娟果
      有上揭各次共同販賣海洛因、甲基安非他命之犯行，則身
      為被告易淑娟同居男友而與之有相當感情基礎之被告林茂
      川，自無可能於警詢及偵訊具結作證後，均堅稱被告易淑
      娟係提供海洛因、甲基安非他命供以販賣並取得價款而觸
      犯販賣毒品重罪之共犯之理。徵以證人張天民於原審審理
      時雖未能當庭確認於如犯罪事實欄一、（一）1、2所示時
      、地，坐在被告林茂川所駕駛之車上並交付甲基安非他命
      及向其收取價款之女子是否為被告易淑娟，然證人張天民
      於原審審理時亦仍明確證稱：如犯罪事實欄一、（四）1
      、2所示之2次交易，均係由被告林茂川車上之女子交付甲
      基安非他命及收取價金，其在警詢確曾證稱該名女子係綽
      號「小美」沒錯，因於上開2次交易時，被告林茂川有說
      毒品不是他的，他沒有辦法作主，並提及其毒品來源係綽
      號「小美」等語（見原審卷第157頁反面至第159頁），足
      稽證人即同案被告林茂川於警詢、偵訊指證被告易淑娟係
      提供毒品來源之共同販毒者等語，並非虛妄而為可信。證
      人即同案被告林茂川嗣於原審審理時改為證述被告易淑娟
      並非共犯云云，然依證人即同案被告林茂川於原審就其先
      前對被告易淑娟之指證何以不實一節，先係陳稱「我在偵
      查中毒癮發作，迷迷糊糊」云云、忽即又改稱「偵查中檢
      察官問我時，我因為當時與易淑娟吵架，所以才亂說」云
      云（見原審卷第161頁反面），且就證人張天民於原審指
      證如犯罪事實欄一、（四）1、2所示之時間，被告林茂川
      確均與一女子共同販賣甲基安非他命一情，先稱：僅有其
      中1次係與一位草屯之女性友人一同前往販賣甲基安非他
      命與張天民云云（見原審卷第162頁），後又改稱：應該
      如同證人張天民所述，2次其均有搭載女子同去，有叫「
      小珍」的，也有叫「小珊」的云云（見原審卷第162頁反
      面），嗣則又更改而稱：與其共同販賣毒品的是被告易淑
      娟以外另一名住在溪湖的女子，也叫做「小美」，係單純
      朋友關係云云（見原審卷第162頁反面至第163頁），證人
      即同案被告林茂川上開於原審之證述，前後反覆不一，且
      有矛盾不符之處，其對於如犯罪事實欄一、（四）1、2所
      示時、地，係搭載草屯之女性友人、「小珍」、「小珊」
      或「小美」而共同販賣交易甲基安非他命與張天民，前、
      後所述有所不同而有顯然之瑕疵存在，復參以被告林茂川
      於本審準備程序已明確澄清表示：「我承認犯罪。原審犯
      罪事實記載均正確...她就是我之前所說綽號小美的人。
      我在原審說過綽號小美的人不是易淑娟，但是我現在當庭
      確認綽號小美確實就是易淑娟。我在原審說小美不是易淑
      娟是亂講的，我現在於法庭講的都是實在的。對原審判決
      記載我販賣第一級、第二級毒品的部分，我均認罪」等語
      （見本審卷第43頁反面），被告林茂川並於本審審理訊問
      如犯罪事實欄一、（一）至（四）所示其與被告易淑娟各
      次共同販賣海洛因、甲基安非他命等事實時，均供認無訛
      （見本審卷第103-105頁），且證人即同案被告林茂川於
      警詢、偵訊筆錄之問答內容並無異常之處（見98年度偵字
      第4172號卷第96-107頁、165-168頁），其於偵訊甚且明
      確證稱：「（問：現在精神狀況是否清醒？）是」（見98
      年度偵字第4172號卷第167頁），並未主張有毒癮發作之
      迷糊情形，復衡以販賣毒品係極重之罪，被告林茂川當無
      可能僅因與被告易淑娟有口角爭執，即率然指證被告易淑
      娟有共同販賣海洛因、甲基安非他命之犯行之理，且證人
      即同案被告林茂川於警、偵訊指證被告易淑娟與其共同販
      賣海洛因、甲基安非他命之模式，係由被告易淑娟提供毒
      品等情，核與被告易淑娟上開於偵訊時之自白相符，足認
      上揭證人即同案被告林茂川於警、偵訊之證述及被告易淑
      娟於偵查中之自白，均屬事實，始有互為謀合之情事，均
      足採信；證人即同案被告林茂川於原審審理時改稱被告易
      淑娟並非共犯云云，顯係事後迴護被告易淑娟之詞，無可
      採信。
（三）再被告易淑娟於其「上訴理由狀」雖復以證人簡瑞谷、胡
      守于、廖長興、張天民於原審審理時均未指證伊有與被告
      林茂川共同販賣毒品之情事，其當時遭羈押禁見，無與上
      開證人串證之可能，又依卷附通訊監察譯文，亦僅有前開
      之人與被告林茂川通話之情形，不能僅以證人即同案被告
      林茂川於警詢、偵訊之證述，於無其他補強證據下，即認
      定其共同販賣毒品，乃據以辯稱伊未與被告林茂川共同販
      賣海洛因、甲基安非他命云云。惟依被告易淑娟於偵查自
      白所陳、及證人即同案被告林茂川於警詢、偵訊證述之被
      告易淑娟、林茂川2人共同販賣海洛因、甲基安非他命之
      模式，除如犯罪事實欄一、（四）1、2部分，係由被告易
      淑娟與被告林茂川一同前往交易地點交付甲基安非他命與
      張天民及收取價款外，其餘如犯罪事實欄一、（一）至（
      三）均係由被告易淑娟將供販賣所用之海洛因或甲基安非
      他命交付與被告林茂川後，由被告林茂川單獨1人持往約
      定交易處所，將毒品交付與簡瑞谷、胡守于、廖長興並收
      取價款後，再將價金交付與被告易淑娟，且係由被告林茂
      川以門號0000000000號行動電話作為販毒之聯絡工具，則
      證人簡瑞谷、胡守于、廖長興未指證其等在交易時有看到
      被告易淑娟出現，及如犯罪事實欄一、（一）至（三）所
      示時間之通訊監察譯文，未有被告易淑娟通話之情形，依
      上揭被告易淑娟、林茂川2人於如犯罪事實欄一、（一）
      至（三）所示共同販賣毒品之模式以觀，實並無悖於常情
      之處，自難以證人簡瑞谷、胡守于、廖長興未指證被告易
      淑娟出面交易及被告林茂川持用之0000000000號未有被告
      易淑娟通話，作為被告易淑娟未與被告林茂川共同販賣毒
      品之有利事證。至證人張天民於偵訊時已明確證稱與被告
      林茂川共同販賣甲基安非他命之女子係綽號「小美」之人
      ，雖其於原審審理時未明確指認係被告易淑娟，然參以證
      人張天民於原審所稱其與被告林茂川聯絡購買甲基安非他
      命而談及價格之際，被告林茂川即已告知其無法作主，因
      毒品不是他的，其毒品來源係綽號「小美」之女子等語（
      見原審卷第158、159頁），張天民既於向被告林茂川購買
      甲基安非他命時，即自被告林茂川處獲知所購買甲基安非
      他命之來源係「小美」，張天民並非於被告林茂川遭查獲
      後，始聽聞被告林茂川提及所販賣甲基安非他命之提供者
      係「小美」，故可排除被告林茂川係為警查獲後為圖以卸
      責始向張天民假稱毒品來源為「小美」之可能，足認證人
      即同案被告林茂川於警詢、偵訊指證其販賣之毒品來源係
      綽號「小美」之被告易淑娟等語，足以採信。而證人即同
      案被告林茂川於警詢、偵訊指證被告易淑娟為共犯之證述
      內容，不惟與被告易淑娟於偵訊時自白一致相符，復有前
      開所載之各項事證可佐，已如前述，本案並非單以證人即
      同案被告林茂川於警詢、偵訊之證詞，即逕認被告易淑娟
      有上開共同販賣海洛因、甲基安非他命之犯行，被告易淑
      娟前揭所辯，並無可採。
（四）本件如犯罪事實欄一、（三）、（四）所示向被告易淑娟
      、林茂川購買第二級毒品之廖長興、張天民2人，雖未於
      上揭購得毒品施用後隨即為警採尿送驗；惟參以被告林茂
      川於偵訊時供稱其為被告易淑娟販賣毒品所得之好處係被
      告易淑娟會免費提供第二級毒品供其施用等語（見98年度
      偵字第4172號卷第167頁），又被告林茂川自97年8月6日
      為警採尿前4日內某時起至98年1月18日下午2時許止，係
      因施用「甲基安非他命」之犯行，經送執行觀察、勒戒，
      且經評定無繼續施用毒品之傾向，由臺灣彰化地方法院檢
      察署檢察官以98年度毒偵緝字第11號、98年度毒偵字第17
      4、323號案件為不起訴之處分確定，被告易淑娟於98年5
      月13日為警查獲之施用海洛因、「甲基安非他命」之犯行
      ，亦已由臺灣彰化地方法院以98年度訴字第1173號分別判
      處有期徒刑10月、6月，應執行有期徒刑1年2月在案（有
      上開不起訴處分書及刑事判決各1份在卷可考），依被告
      易淑娟、林茂川自行取得施用之第二級毒品均為甲基安非
      他命，且證人張天民於原審曾證稱其本案購得之第二級毒
      品係甲基安非他命等語（見原審卷第157頁反面）、被告
      林茂川於原審審理時供稱本案販賣甲基安非他命之利得，
      約為每販賣1000元可賺得200元或300元之利潤等語（見原
      審卷第234頁），復酌以「安非他命」在國內取得不易之
      周知事實，堪認被告易淑娟、林茂川於如犯罪事實欄一、
      （三）1、2、（四）1、2所示之時、地，分別販賣交付與
      廖長興、張天民之第二級毒品應為甲基安非他命。證人即
      同案被告林茂川於警、偵訊及證人廖長興、張天民於偵訊
      所稱之「安非他命」，容均屬「甲基安非他命」之誤。起
      訴書記載被告易淑娟、林茂川於上開如犯罪事實欄一、（
      三）、（四）所示販賣與廖長興、張天民之第二級毒品係
      「安非他命」，容有未洽，均應更正為「甲基安非他命」
      。
（五）按販賣毒品之所謂販賣行為，係行為人基於營利之目的，
      而販入或賣出毒品而言。販賣毒品者，其主觀上須有營利
      之意圖，且客觀上有販賣之行為，即足構成，至於實際上
      是否已經獲利，則非所問。即於有償讓與他人之初，係基
      於營利之意思，並著手實施，而因故無法高於購入之原價
      出售，最後不得不以原價或低於原價讓與他人時，仍屬販
      賣行為。必也始終無營利之意思，縱以原價或低於原價有
      償讓與他人，方難謂為販賣行為，而僅得以轉讓罪論處（
      最高法院93年度臺上字第1651號刑事判決意旨參照）。衡
      以近年來毒品之濫用，危害國民健康與社會安定日益嚴重
      ，治安機關對於販賣或施用毒品之犯罪行為，無不嚴加查
      緝，各傳播媒體對於政府大力掃毒之決心亦再三報導，已
      使毒品不易取得且物稀價昂，苟行為人於有償交付海洛因
      、甲基安非他命之交易過程中無利可圖，縱屬至愚，亦無
      甘冒被取締移送法辦判處重刑之危險而平白從事上開海洛
      因、甲基安非他命交易之理。是其販入之價格必較其出售
      之價格為低，而有從中賺取買賣價差或量差牟利之意圖及
      事實，應屬合理認定。又販賣毒品係違法行為，非可公然
      為之，而毒品亦無公定價格，係可任意分裝增減分量及純
      度，且每次買賣之價格、數量，亦隨時依雙方之關係深淺
      、資力、需求量、對行情之認知、來源是否充裕、查緝是
      否嚴緊、購買者被查獲時供述購買對象之可能風險之評估
      等因素，而異其標準，機動調整，非可一概論之。從而販
      賣之利得，除非經行為人詳細供出所販賣之毒品之進價及
      售價，且數量俱臻明確外，實難察得其交易實情，然販賣
      者從價差或量差中牟利，方式雖異，惟其販賣行為在意圖
      營利則屬同一。從而，舉凡「有償交易」，除足以反證其
      確係另基於某種非圖利本意之關係外，通常尚難因無法查
      悉其精確之販入價格，作為是否高價賣出之比較，諉以無
      營利之意思而阻卻販賣犯行之追訴。本案雖因提供販賣毒
      品之被告易淑娟於本審否認犯行而無法查知上開毒品之進
      價，且證人即同案被告林茂川、證人簡瑞谷、胡守于、廖
      長興、張天民亦均未能明確陳述上開所交易毒品之詳細確
      切重量，乃無法據以計算查知被告易淑娟、林茂川共同販
      賣海洛因、甲基安非他命之確切利得，然被告易淑娟、林
      茂川如犯罪事實欄一、（一）至（四）所示之毒品交易均
      屬有償行為，倘非有利可圖，自無平白甘冒觸犯重罪之風
      險及費時、費力並負擔車行往來之油費，而特意前往約定
      地點向如犯罪事實欄一、（一）至（四）所示之買者收取
      價款及交付海洛因或甲基安非他命之理，參以被告林茂川
      於偵訊時供稱：其為被告易淑娟販賣毒品，可獲取被告易
      淑娟免費提供甲基安非他命施用之好處等語（見98年度偵
      字第4172號卷第167頁），於原審審理時並稱：本案每販
      賣1000元之海洛因、甲基安非他命，均各可賺得200元或
      300元之利潤等語（見原審卷第234頁），足認被告易淑娟
      、林茂川如犯罪事實欄一、（一）至（四）所示各次販賣
      海洛因、甲基安非他命之行為，均係以高於進價之價格販
      賣，否則被告易淑娟當無可能猶虧本而免費提供被告林茂
      川甲基安非他命施用之理。被告易淑娟、林茂川共同所為
      如犯罪事實欄一、（一）至（四）所示各次販賣海洛因、
      甲基安非他命之犯行，主觀上確均有販賣之營利意圖甚明
      。
（六）另按98年5月20日公布修正前之毒品危害防制條例第17條
      雖規定：「犯第4條第1項至第4項、第5條第1項至第4項前
      段、第6條第1項至第4項、第7條第1項至第4項、第8條第1
      項至第4項、第10條或第11條第1項、第2項之罪，供出毒
      品來源，因而破獲者，得減輕其刑。」；又98年5月20日
      公布修正之毒品危害防制條例第17條第1項固規定：「（
      第1項）犯第4條至第8條、第10條或第11條之罪，供出毒
      品來源，因而查獲其他正犯或共犯者，減輕或免除其刑。
      」，惟上開所稱供出毒品來源，因而破獲，或供出毒品來
      源，因而查獲其他正犯或共犯，係指被告供出毒品來源之
      有關資料，諸如前手或共犯之姓名、年籍、住居所、或其
      他足資辨別之特徵等，使調查或偵查犯罪之公務員「因而
      對之發動調查或偵查」並破獲者而言，98年5月20日修正
      公布即現行毒品危害防制條例第17條之修正理由亦謂：「
      基於有效破獲上游之製造、販賣、運輸毒品組織，鼓勵毒
      販供出毒品來源之上手，有效推展斷絕供給之緝毒工作，
      對查獲之毒販，願意供出毒品來源，因而查獲其他正犯或
      共犯者，採行寬厚之刑事政策，爰修正現行條文」等語，
      然並非謂被告一有「自白」、「指認」毒品來源之人或共
      犯，即得依上開規定予以減刑，仍須有時間之先後順序即
      因被告先供出來源，調查或偵查犯罪之公務員「因而對之
      發動調查或偵查」而有查獲之事實，方符致上開毒品危害
      防制條例第17條第1項規定之要件。又自95年7月1日起修
      正生效施行之刑法，已刪除第56條之連續犯規定，於上述
      修法後販賣毒品之犯行既採一罪一罰，則有關每一獨立犯
      罪事實之認定及證據之採用，自應嚴守每一犯罪事實有無
      之認定，均應依各該次之證據為認定依據；至關有無供出
      毒品來源，因而查獲之認定，當亦應針對每一件個別獨立
      販賣行為之毒品來源，是否業已經因被告之供出而「查獲
      」各該次之毒品來源為認定，若所查獲之毒品來源係與起
      訴書所指之販賣內容完全不相干，當無修正前毒品危害防
      制條例第17條、修正後即現行毒品危害防制條例第17條第
      1項規定之適用。經查：
   1、本件被告林茂川於本審準備程序陳稱：「（問：你之前在
      警詢所稱的毒品來源小陳、阿滿是否就是羅聖堡、林慧柔
      ？）是的。（問：你所稱的上開兩位上手是本案哪一部分
      的毒品來源？）我與被告易淑娟只有向他們購買甲基安非
      他命，沒有向他們買第一級毒品海洛因。本案交付給廖長
      興、張天民的甲基安非他命全部都是向他們購買的。（問
      ：你記得交付給廖長興、張天民的甲基安非他命是在何時
      向羅聖堡、林慧柔購買的？）97年7、8月，還有同年9、1
      0月。是密密麻麻的買，次數不記得了。本案交給廖長興
      、張天民的甲基安非他命是在何時、何地、以何價格向羅
      聖堡、林慧柔購買多少數量的甲基安非他命，我現在都不
      記得了。（問：對原審公訴檢察官補充理由書所載被告林
      茂川並無供出來源而查獲，有何意見？）沒有意見，也沒
      有證據補充。」等語（見本審卷第44頁反面）。而被告林
      茂川最早雖曾於98年6月15日警詢時供述：「我跟『小美
      』是於97年8、9月間開始跟『小陳』購買毒品...我跟『
      小美』是於97年12月底開始跟『阿滿』購買毒品」（見98
      年度偵字第4172號卷第99頁），並指認警方監聽所得之97
      年12月27日21時16分許、97年11月7日18時48分許之通訊
      監察譯文係其與綽號「小東」之羅聖堡、綽號「阿滿」之
      林慧柔通話購買甲基安非他命之內容等語（見98年度偵字
      第4172號卷第97-99頁）。依上開被告林茂川於本審準備
      程序所稱本案販賣交付與廖長興、張天民之甲基安非他命
      ，係於97年7、8月間起向羅聖堡、林慧柔購買之時間，已
      與被告林茂川於警詢所稱其係分別自97年8、9月及97年12
      月底始開始向羅聖堡、林慧柔購買甲基安非他命之時間點
      ，已有未符，且與被告林茂川於警詢指認之上開2次通訊
      監察譯文通話之時間亦有不同而已難認有關聯性，被告林
      茂川於本審準備程序復無法供明本案其販賣交付與廖長興
      、張天民之甲基安非他命，係於何時、地，以何價格向羅
      聖堡或林慧柔購買多少數量之甲基安非他命等情，以供本
      院判斷其針對本案販賣之甲基安非他命有無於警詢供出來
      源，且經原審蒞庭檢察官就羅聖堡、林慧柔是否被告林茂
      川於警詢供出來源而查獲一節，向承辦檢察官查證後，已
      以補充理由書載明：「被告林茂川於警詢時雖供出其毒品
      來源係羅聖保（小陳）、林慧柔（阿滿）情侶檔，有警詢
      筆錄附卷可稽，但經向本案承辦檢察官查詢後，本件係因
      另案執行通訊監察時，同時截聽到羅聖保、林慧柔、與被
      告林茂川、易淑娟等人販毒情節，遂依法偵辦（全案通訊
      內容因涉及偵查不公開，尚難詳細說明）。換言之，在被
      告林茂川供出毒品來源前，檢警早已掌握羅聖保、林慧柔
      之犯罪內容，是依首揭法條意旨，被告林茂川並無毒品危
      害防制條例第17條之適用，從而，檢察官於撰寫起訴書時
      ，並未請求對被告林茂川予以減刑。」等語，有上開臺灣
      彰化地方法院檢察署檢察官98年度蒞字第4646號補充理由
      書1件在卷可憑（見原審卷第69頁），核與警方於被告林
      茂川上開警詢時，已提示監聽所得之被告林茂川與羅聖堡
      、林慧柔交易毒品對話內容之通訊監察譯文供被告林茂川
      指證一情相合。至被告易淑娟則係遲至98年6月18日偵訊
      時始自白犯行並供述自97年12月底或98年年初起向羅聖堡
      、林慧柔購買甲基安非他命等情（見98年度偵字第4172號
      卷第202-206頁）。是被告林茂川、易淑娟均無供出本案
      毒品來源羅聖堡、林慧柔因而查獲之情事。
   2、又被告易淑娟、林茂川本案之販賣海洛因、甲基安非他命
      犯行，係警方另案執行監聽時，於監聽過程中發現綽號「
      木瓜」之男子持用0000000000號行動電話與其女友綽號「
      小美」共同有販毒之嫌，乃另擴線聲請監察0000000000號
      行動電話，於監聽時發現「木瓜」之角色僅係跑腿與聯絡
      交易毒品，其幕後毒品及金錢來源則是由女友綽號「小美
      」所負責，警方於監聽時已循線查知「木瓜」即為被告林
      茂川，並經被告林茂川於警詢供稱上開綽號「小美」之人
      即係被告易淑娟，遂查悉被告易淑娟、林茂川本案共同販
      賣海洛因、甲基安非他命之犯行等情，有承辦偵查佐盧國
      文製作之職務報告書1份在卷可稽（見本審卷第87、88頁
      ）。是被告易淑娟係因警方執行監聽之際，即已查知其為
      被告林茂川之女友綽號「小美」之人，且涉有與被告林茂
      川共同販賣海洛因、甲基安非他命之行為，被告林茂川嗣
      後於警詢指認其女友綽號「小美」係被告易淑娟，僅係補
      強警方偵查之證據，被告易淑娟本案所為之販賣海洛因、
      甲基安非他命犯行，並非因被告林茂川於警詢供出其為共
      犯後，警方始「因而對之發動調查或偵查」，是被告林茂
      川亦無毒品危害防制條例第17條第1項所定供出毒品來源
      ，因而查獲共犯即被告易淑娟之情形【有關被告林茂川行
      為後，毒品危害防制條例於98年5月20日公布修正，並自
      同年月22日起生效施行，經比較新舊法之結果，應適用較
      有利於被告林茂川之現行毒品危害防制條例之相關規定，
      詳如下列理由欄三、（一）所載】。
（七）綜上所陳，本件事證明確，被告易淑娟、林茂川2人前揭
      販賣海洛因、甲基安非他命之犯行均洵足認定。
三、論罪部分：
（一）被告易淑娟、林茂川2人行為後，毒品危害防制條例第4條
      、第17條等規定業已修正，並於98年5月20日公布，自同
      年月22日起施行【按法規之制定與法規之修正，如有特定
      生效日之必要者，依中央法規標準法第14條或第20條第2
      項準用第14條之規定，應分別特定其施行日期。法規制定
      或前次修正基於特殊因素所特定之施行日期，並不適用於
      日後修正或再次修正之條文。又法律之制定或修正，若未
      明定施行日期者，中央法規標準法雖未規定應自何時生效
      ，然法律既經制定或修正並經總統公布，自應依一般原則
      ，自公布日起算至第3日發生效力。至於92年7月9日修正
      公布之毒品危害防制條例第36條規定：「本條例自公布後
      6個月施行。」其立法理由係謂：「(一)依修正草案第二
      條第三項規定，法務部需會同衛生署成立審議委員會每三
      個月定期檢討調整毒品之分級及品項，而本次新增第四級
      毒品，有需要在新法施行前先經該審議會檢討後再調整公
      布，爰預留六個月緩衝期，以利處理。(二)依本條例新修
      正之規定，有必要再訂定相關子法及修正相關法規，以配
      合本條例之施行，故亦有需要預留適當緩衝期，以利訂頒
      相關子法及相關法規之配合修正」。故該條規定，顯係因
      應該次修正之需，始預留適當之緩衝期。與本次之修正並
      未定有施行日期之特別規定，且亦未明示係基於何特殊因
      素而修正，自並不能適用92年7月9日修正公布之毒品危害
      防制條例第36條自公布後6個月施行之規定】。是被告易
      淑娟、林茂川2人犯罪後法律已有變更，修正前毒品危害
      防制條例第4條第1項、第2項之規定為：「製造、運輸、
      販賣第一級毒品者，處死刑或無期徒刑；處無期徒刑者，
      得併科新臺幣1000萬元以下罰金。」、「製造、運輸、販
      賣第二級毒品者，處無期徒刑或7年以上有期徒刑，得併
      科新臺幣700萬元以下罰金。」；修正後毒品危害防制條
      例第4條第1項、第2項則規定：「製造、運輸、販賣第一
      級毒品者，處死刑或無期徒刑；處無期徒刑者，得併科新
      臺幣2000萬元以下罰金。」、「製造、運輸、販賣第二級
      毒品者，處無期徒刑或7年以上有期徒刑，得併科新臺幣
      1000萬元以下罰金。」，而修正前毒品危害防制條例第17
      條之規定為：「犯第4條第1項至第4項、第5條第1項至第4
      項前段、第6條第1項至第4項、第7條第1項至第4項、第8
      條第1項至第4項、第10條或第11條第1項、第2項之罪，供
      出毒品來源，因而破獲者，得減輕其刑。」，修正後毒品
      危害防制條例第17條則規定：「（第1項）犯第4條至第8
      條、第10條或第11條之罪，供出毒品來源，因而查獲其他
      正犯或共犯者，減輕或免除其刑。（第2項）犯第4條至第
      8條之罪於偵查及審判中均自白者，減輕其刑。」。被告
      易淑娟就如犯罪事實欄一、（一）至（四）所示販賣第一
      級毒品海洛因、販賣第二級毒品甲基安非他命之犯行，均
      無供出毒品來源因而破獲正犯或共犯之情形，且其雖曾在
      偵查中自白犯行，然並未同時在法院審判中自白犯行，核
      無上開修正後毒品危害防制條例第17條規定之適用，從而
      ，被告易淑娟所為如犯罪事實欄一、（一）至（四）所示
      販賣第一級毒品海洛因罪、販賣第二級毒品甲基安非他命
      罪，因修正前販賣第一級毒品罪、販賣第二級毒品罪之法
      定刑度較修正後為輕，依刑法第2條第1項前段之規定，應
      適用對被告易淑娟較有利之修正前毒品危害防制條例之規
      定。至被告林茂川固亦無供出毒品來源因而破獲正犯或共
      犯之情事，然被告林茂川已就本案全部之犯行，於偵查及
      本審審理時均自白犯罪（見98年度偵字第4172號卷第166-
      167頁、本審卷第103-105頁），而符合上開毒品危害防制
      條例第17條第2項之應減輕其刑之規定，經綜合整體比較
      之結果，應依刑法第2條第1項但書之規定，適用較有利於
      被告林茂川之修正後即現行毒品危害防制條例之相關規定
      。
（二）按刑事上販賣罪之完成，與民事上買賣契約之成立，二者
      之概念尚有不同。在民事上，買賣雙方就買賣標的物與價
      金等買賣要件之意思表示一致，其買賣契約固已成立。然
      刑事上之販賣行為，則須以營利為目的，將標的物販入或
      賣出，有一於此，其犯罪行為始為完成，苟行為人尚未將
      標的物販入或賣出，即難謂其販賣行為已屬完成。而所謂
      賣出，自應以標的物已否交付為斷，苟標的物已交付，縱
      買賣價金尚未給付，仍應論以販賣既遂罪；反之，如標的
      物尚未交付，縱行為人已收受價金，仍難謂其販賣行為已
      屬完成（參照最高法院88年度臺上字第3760號判決意旨）
      。是核被告易淑娟、林茂川如犯罪事實欄一、（一）1至
      3、如犯罪事實欄一、（二）1、2所示5次販賣海洛因之犯
      行，被告易淑娟各係犯修正前毒品危害防制條例第4條第1
      項之販賣第一級毒品罪，被告林茂川則均係犯修正後即現
      行毒品危害防制條例第4條第1項之販賣第一級毒品罪；被
      告易淑娟、林茂川如犯罪事實欄一、（三）1、2、（四）
      、1、2所示4次販賣甲基安非他命之犯行，被告易淑娟各
      係犯修正前毒品危害防制條例第4條第2項之販賣第二級毒
      品罪，被告林茂川則均係犯修正後即現行毒品危害防制條
      例第4條第2項之販賣第二級毒品罪。被告易淑娟、林茂川
      上開各次持有第一級毒品海洛因、持有第二級毒品之目的
      既各在於販賣，則其持有第一級毒品海洛因、持有第二級
      毒品甲基安非他命之低度行為，應各為販賣之高度行為所
      吸收，不另論罪。
（三）臺灣彰化地方法院檢察署檢察官以98年度偵字第5955號就
      與起訴書所載同一事實之如上開犯罪事實欄一、（二）1
      、2所示之被告易淑娟、林茂川共同販賣海洛因與胡守于
      ，及如犯罪事實欄一、（四）1、2所示之被告易淑娟、林
      茂川共同販賣甲基安非他命與張天民之部分移送併辦；又
      以該署98年度偵字第7114號就與起訴書所載同一事實之如
      前開犯罪事實欄一、（一）1至3所示之被告易淑娟、林茂
      川共同販賣海洛因與簡瑞谷、如犯罪事實欄一、（三）1
      、2所示之被告易淑娟、林茂川共同販賣甲基安非他命與
      廖長興之部分移送併辦，因既與前開起訴書所載具有同一
      事實之關係，本院自應併予審理。
（四）被告易淑娟、林茂川2人間，就如犯罪事實欄一、（一）1
      至3所示販賣海洛因與簡瑞谷3次之犯行、如犯罪事實欄一
      、（二）1、2所示販賣海洛因與胡守于2次之犯行、如犯
      罪事實欄一、（三）1、2所示販賣甲基安非他命與廖長興
      2次之犯行及如犯罪事實欄一、（四）1、2所示販賣甲基
      安非他命與張天民2次之犯行，各有犯意聯絡與行為分擔
      ，均應論以共同正犯。
（五）被告易淑娟、林茂川前揭如犯罪事實欄一、（一）1至3所
      示販賣海洛因與簡瑞谷3次之犯行、如犯罪事實欄一、（
      二）1、2所示販賣海洛因與胡守于2次之犯行、如犯罪事
      實欄一、（三）1、2所示販賣甲基安非他命與廖長興2次
      之犯行及如犯罪事實欄一、（四）1、2所示販賣甲基安非
      他命與張天民2次之犯行間，犯意各別，行為時間互異，
      應予分論併罰。
（六）被告易淑娟前曾於94年10月11日，因連續施用第一級毒品
      及連續施用第二級毒品案件，由臺灣彰化地方法院以94年
      度訴字第375號分別判處有期徒刑8月、8月，應執行有期
      徒刑1年3月確定，入監執行後，已於95年10月31日縮刑期
      滿執行完畢，有其臺灣高等法院被告前案紀錄表1份在卷
      可稽（見本審卷第14頁），被告易淑娟於受有期徒刑執行
      完畢後5年內，故意再犯本件有期徒刑以上之各罪，均為
      累犯，應依刑法第47條第1項之規定，論以累犯，並均加
      重其刑，惟販賣第一級毒品罪之法定刑為死刑、無期徒刑
      部分，及販賣第二級毒品罪之法定刑為無期徒刑之部分，
      依刑法第64條第1項、第65條第1項規定，不得加重，故有
      關販賣第一級毒品、販賣第二級毒品部分僅就其他法定刑
      部分依法加重之。
（七）按毒品危害防制條例第17條第2項關於「犯第4條至第8條
      之罪於偵查及審判中均自白者，減輕其刑。」之規定，旨
      在獎勵犯罪人之悛悔，同時使偵查或審判機關易於發現真
      實，以利毒品查緝，俾收防制毒品危害之效；故不論該被
      告之自白，係出於自動或被動、簡單或詳細、一次或多次
      ，苟其於偵查及審判中均有自白，即應依法減輕其刑。又
      刑法上所稱之自白，係指行為人對其被訴之犯罪事實為任
      意性之供認而言（最高法院98年度臺上字第6928號刑事判
      決意旨參見）。被告林茂川就如犯罪事實欄一、（一）至
      （四）所示各次販賣海洛因、甲基安非他命之犯行，於偵
      查及審判中均自白犯罪（見98年度偵字第4172號卷第166-
      167頁、本審卷第103-105頁），爰均應依修正後即現行毒
      品危害防制條例第17條第2項之規定各減輕其刑。
（八）按刑之量定，為求個案裁判之妥當性，法律固賦予法院裁
      量權，但此項裁量權之行使，除應依刑法第57條規定，審
      酌行為人及其行為等一切情狀，為整體之評價，並應顧及
      比例原則與平等原則，使罪刑均衡，輕重得宜，以契合社
      會之法律感情。又刑法第59條規定犯罪之情狀可憫恕者，
      得酌量減輕其刑，其所謂「犯罪之情狀」，與同法第57條
      規定科刑時應審酌之一切情狀，並非有截然不同之領域，
      於裁判上酌減其刑時，應就犯罪一切情狀（包括第57條所
      列舉之10款事項），予以全盤考量，審酌其犯罪有無可憫
      恕之事由（即有無特殊之原因與環境，在客觀上足以引起
      一般同情，以及宣告法定低度刑，是否猶嫌過重等等），
      以為判斷。本院審酌被告易淑娟、林茂川所犯如犯罪事實
      欄一、（一）1至3、（二）1、2所示之販賣第一級毒品罪
      ，被告易淑娟適用修正前毒品危害防制條例第4條第1項之
      法定刑為「死刑或無期徒刑；處無期徒刑者，得併科新臺
      幣1000萬元以下罰金。」，被告林茂川適用修正後即現行
      毒品危害防制條例防制條例第4條第1項之法定刑為「死刑
      或無期徒刑；處無期徒刑者，得併科新臺幣2000萬元以下
      罰金」，且被告林茂川雖有修正後即現行毒品危害防制條
      例第17條第2項之減輕事由，然依上揭規定減輕其刑後之
      最低本刑（其中法定本刑為死刑、無期徒刑之部分，依刑
      法第64條第2項、第65條第2項分別減輕為無期徒刑、15年
      以上20年以下有期徒刑），仍不可謂不重；然同為販賣第
      一級毒品之人，其原因動機不一，犯罪情節未必盡相同，
      或有大盤毒梟者，亦有中、小盤之分，甚或僅止於吸毒者
      友儕間為求互通有無之有償轉讓者亦有之，其販賣行為所
      造成危害社會之程度自屬有異，於此情形，倘依其情狀處
      以適當之刑，即足以懲儆，並可達防衛社會之目的者，自
      非不可依客觀之犯行與主觀之惡性二者加以考量其情狀是
      否有可憫恕之處，適用刑法第59條之規定酌量減輕其刑，
      期使個案裁判之量刑能斟酌至當，符合比例原則。被告易
      淑娟、林茂川上揭如犯罪事實欄一、（一）1至3、（二）
      1 、2所示5次共同販賣第一級毒品海洛因之犯行，無視國
      家對於杜絕毒品危害之禁令，其行為固屬不當，應予非難
      ，然考量被告易淑娟、林茂川前開販賣第一級毒品之數量
      及所得均非多，販賣之對象亦僅為2人，足見其等非販賣
      毒品之大、中盤商，就各該次犯罪情節觀之，尚非重大惡
      極，相較於長期、大量販賣毒品之真正毒梟而言，其2人
      對社會秩序與國民健康之危害，顯然較不成比例，倘上開
      各次販賣第一級毒品犯行仍遽處以前開最低刑度，尚屬情
      輕法重，且難謂符合罪刑相當性及比例原則，更無從與大
      毒梟之惡行有所區隔，是被告易淑娟、林茂川上開如犯罪
      事實欄一、（一）1至3、（二）1、2所示各次各次販賣第
      一級毒品之犯罪情狀相較於前開最低刑度之重刑，在客觀
      上均足以引起一般人之同情，情節尚堪憫恕，認科以最低
      刑度仍嫌過重，爰依刑法第59條之規定，就被告易淑娟、
      林茂川上開各次販賣第一級毒品罪之最低刑度，各酌減其
      刑，且因被告易淑娟前有上開累犯加重事由，除販賣第一
      級毒品罪之法定刑為死刑、無期徒刑依法不得加重，而僅
      減輕其刑外，就其餘得併科罰金刑之部分則依法先加後減
      之；被告林茂川前已有毒品危害防制條例第17條第2項所
      定減輕其刑之事由，爰依法遞減輕其刑。
四、原審法院認被告易淑娟、林茂川如犯罪事實欄一、（一）至
    （四）所示之共同販賣海洛因5次、共同販賣甲基安非他命4
    次之犯行俱屬明確，予以論罪科刑，固非無見。惟查：１、
    按「犯第4條至第9條、第12條、第13條或第14條第1項、第2
    項之罪者，其供犯罪所用或因犯罪所得之財物，均沒收之，
    如全部或一部不能沒收時，追徵其價額或以其財產抵償之。
    」，毒品危害防制條例第19條第1項（依98年5月20日公布修
    正之毒品危害防制條例，該條文並未修正）定有明文。該條
    項所定沒收之標的，如得以直接沒收者，判決主文僅宣告沒
    收即可，不生「追徵其價額」或「以其財產抵償之」問題，
    須沒收之標的全部或一部不能沒收時，始生「追徵其價額」
    或「以其財產抵償之」選項問題（最高法院99年6月29日99
    年度第5次刑事庭會議決議、最高法院100年度臺上字第2110
    號刑事判決意旨參照）。被告林茂川所有、供上開各次被告
    易淑娟、林茂川共犯如犯罪事實欄一、（一）至（四）所示
    販賣海洛因、甲基安非他命犯行所用之行動電話1支、00000
    00000號門號卡1枚，均業經警方另案（即臺灣彰化地方法院
    檢察署99年度偵字第4511號、臺灣彰化地方法院99年度訴字
    第67號）於98年5月13日拘提被告林茂川時，為警起獲扣案
    ，被告林茂川前開所有原裝放0000000000號門號卡之行動電
    話1支，即係該案為警查扣時其內換裝與本案無關之0000000
    000號門號卡之行動電話1支，被告林茂川所有之上開000000
    0000號門號卡，即為該案查扣之遠傳3G門號卡1枚等情，已
    據被告林茂川於原審審理時供明（見原審卷第233、234頁）
    ，前開被告林茂川所有供本案犯罪所用之行動電話1支及000
    0000000號門號卡1枚，雖非查扣於本案，然仍屬已扣案之物
    ，原審判決於其理由欄貳之三、附表編號1至9「罪刑（主
    文欄）」及主文欄所示定應執行刑之從刑諭知併為執行部分
    ，就前開被告林茂川所有、供被告易淑娟、林茂川共同販賣
    海洛因、甲基安非他命犯行所用之前揭行動電話1支及00000
    00000號門號卡1枚，均誤載為未扣案，且就上開因已扣案而
    得以直接執行沒收之物，除併予宣告沒收外，復贅為諭知如
    全部或一部不能沒收時，連帶追徵其價額之旨，基上說明，
    自均有未當。２、又被告易淑娟、林茂川如犯罪事實欄一、
    （三）1、2、（四）1、2所示分別販賣與廖長興、張天民之
    第二級毒品，檢察官起訴書雖載為「安非他命」，然宜認定
    為「甲基安非他命」，已如前述【參見前開理由欄二、（四
    ）之說明】；原審判決誤載為「安非他命」，稍有未合。３
    、再原審判決之附表僅有其一，並未有「附表」、「附表壹
    」之區分，原審判決於其主文欄記載「易淑娟犯如『附表』
    所示之罪，均累犯，各處如『附表壹』主文欄所示之刑」、
    「林茂川犯如『附表』所示之罪，各處如『附表壹』主文欄
    所示之刑」，亦容有疏誤。被告易淑娟上訴意旨猶執前詞否
    認與被告林茂川共犯如犯罪事實欄一、（一）至（四）所示
    各次販賣海洛因、甲基安非他命之犯行云云，依前開理由欄
    二各項之事證及論述、說明，均為無理由；被告林茂川徒以
    業經原審判決認定為事實並斟酌為科刑基礎之其上開與被告
    易淑娟共同販賣海洛因、甲基安非他命之模式，毒品海洛因
    、甲基安非他命係由被告易淑娟提供，販賣所得亦全數歸由
    被告易淑娟取得，其僅因此向被告易淑娟換得少量毒品解癮
    ，且已自白所有犯行之犯罪後態度等情，爭執原審判決量刑
    過重云云而提起上訴，俱未依法指摘或表明第一審判決有何
    採證認事、用法或量刑等足以影響判決本旨之不當或違法，
    而構成應予撤銷之具體事由，被告林茂川前開上訴亦無理由
    。惟原審判決既有上揭可議之處，即屬無可維持，自應由本
    院予以撤銷改判。爰審酌被告易淑娟、林茂川之素行、犯罪
    之動機、目的均係出於營利之意圖、犯罪時均未受刺激、其
    2人為同居男女朋友關係，且無不能藉正常工作以謀生之生
    活狀況、行為時分屬30歲而立之年上、下之智識程度、如犯
    罪事實欄一、（一）1至3、（二）1、2所示共同販賣海洛因
    5次、如犯罪事實欄一、（三）1、2、（四）1、2所示共同
    販賣甲基安非他命之情節、手段、分工方式、上開販賣第一
    毒品及販賣第二級毒品所得財物、販賣毒品增進流通毒品之
    管道，對社會治安所生之危害及其2人犯罪後之態度等一切
    情狀，就被告易淑娟、林茂川前開共同所為販賣海洛因5次
    、販賣甲基安非他命4次之犯行，分別量處如附表編號1至9
    「主文欄」所示之刑，並分別定應執行刑如主文第二項、第
    三項所示【本院認對被告易淑娟、林茂川2人量處前揭之刑
    ，已足以懲治其2人之犯行。檢察官起訴書對被告易淑娟、
    林茂川2人均求處無期徒刑，褫奪公權終身（見起訴書第5頁
    ），容有未考量被告林茂川有毒品危害防制條例第17條第2
    項所定應減輕其刑規定之適用，及被告易淑娟、林茂川2人
    所犯販賣第一級毒品各罪有上開刑法第59條酌減其刑之情形
    ，尚有未當。至被告林茂川於本審審理時請求本院定應執行
    刑為有期徒刑10年以下之刑（見本審卷第106頁），及其辯
    護人以書狀表示請就被告林茂川所為前開各次販賣第二級毒
    品罪部分，亦依刑法第59條酌減其刑（見本審卷第47頁），
    本院審酌上開各情，並考量被告林茂川犯罪後雖已於偵查中
    自白犯罪，然曾一度於原審作證時，任意附和、迴護被告易
    淑娟之說詞，改稱被告易淑娟並非共犯云云等顯有瑕疵而虛
    構不實之情節，於本審審理時始又確認被告易淑娟確為共犯
    而自白犯行，無視司法審判之莊嚴，認被告林茂川上開對本
    審科刑所表示之意見，尚非可採；又被告林茂川所犯上開販
    賣第二級毒品4罪之法定刑，依修正後即現行毒品危害防制
    條例第17條第2項之規定予以減輕其刑後，被告林茂川上開
    各次販賣第二級毒品罪之最低刑度，已難認有刑法第59條所
    定情輕法重之情事，尚無適用刑法第59條之情狀，附為敘明
    】，以示懲儆。
五、沒收部分：
    按「犯第4條至第9條、第12條、第13條或第14條第1項、第2
    項之罪者，其供犯罪所用或因犯罪所得之財物，均沒收之，
    如全部或一部不能沒收時，追徵其價額或以其財產抵償之。
    」，毒品危害防制條例第19條第1項（未修正）定有明文。
    該條項所定沒收之標的，如得以直接沒收者，判決主文僅宣
    告沒收即可，不生「追徵其價額」或「以其財產抵償之」問
    題，須沒收之標的全部或一部不能沒收時，始生「追徵其價
    額」或「以其財產抵償之」選項問題。而「追徵其價額」或
    「以其財產抵償之」係屬兩種選項，分別係針對現行貨幣以
    外之其他財產與現行貨幣而言。本規定所稱「追徵其價額」
    者，係指所沒收之物為金錢以外之其他財物而無法沒收時，
    因其實際價值不確定，應追徵其價額，使其繳納與原物相當
    之價額，並無以其財產抵償之問題。倘嗣後追徵其金錢價額
    ，不得結果而須以其財產抵償者，要屬執行機關之執行問題
    ，即無不能執行之情形，自毋庸諭知「或以其財產抵償之」
    。如不能沒收之標的為金錢時，因價值確定，判決主文直接
    宣告「以其財產抵償之」即可，不發生追徵價額之問題（最
    高法院99年6月29日99年度第5次刑事庭會議決議參照）。復
    按共同正犯間為避免執行時發生重複沒收、追徵、抵償之情
    形，故各共同正犯之間係採連帶沒收主義，乃因共同正犯於
    犯意聯絡範圍內，同負行為責任，為避免執行時發生重複沒
    收之故。因此，若應沒收之物係屬特定之物，共同正犯就該
    沒收之物，固應共同負責，但因無重複執行沒收之虞，故無
    諭知連帶沒收（係指沒收之部分，非指全部或一部不能沒收
    時之追徵其價額或以財產抵償之部分）之必要（最高法院10
    0年度臺上字第3113號刑事判決意旨參照）。是被告林茂川
    所有、供上開各次被告易淑娟、林茂川共犯如犯罪事實欄一
    、（一）至（四）所示販賣海洛因、甲基安非他命犯行所用
    之行動電話1支（含0000000000號門號卡1枚），均業經警方
    另案（即臺灣彰化地方法院檢察署99年度偵字第4511號、臺
    灣彰化地方法院99年度訴字第67號）於98年5月13日拘提被
    告林茂川時，為警起獲扣案，被告林茂川前開所有原裝放00
    00000000號門號卡之行動電話1支，即係該案為警查扣時其
    內換裝與本案無關之0000000000號門號卡之行動電話1支，
    被告林茂川所有之上開0000000000號門號卡，即為該案查扣
    之遠傳3G門號卡1枚等情，已據被告林茂川於原審審理時供
    明（見原審卷第233、234頁），前開已扣案之被告林茂川所
    有、供本案犯罪所用之行動電話1支（含0000000000號門號
    卡1枚），應依毒品危害防制條例第19條第1項之規定併予諭
    知沒收之；又如犯罪事實欄一、（一）至（四）所示各次簡
    瑞谷、胡守于、廖長興、張天民分別交付與被告易淑娟、林
    茂川用以購買毒品之價金，均屬被告易淑娟、林茂川共同販
    賣海洛因、甲基安非他命之所得財物（總計1萬3500元），
    雖均未扣案，仍應依毒品危害防制條例第19條第1項之規定
    併予宣告沒收之，如全部或一部不能沒收時，以被告易淑娟
    、林茂川之財產連帶抵償之（最高法院100年度臺上字第678
    號刑事判決意旨參照）。
六、至本案檢察官起訴書及併辦意旨書（指臺灣彰化地方法院檢
    察署98年度偵字第7114號部分）之犯罪事實欄所載被告易淑
    娟、林茂川分別起意共同所為販賣海洛因與簡瑞谷至少10次
    中之其中如本判決犯罪事實欄一、（一）1至3所示3次以外
    之其餘至少7次之部分，及起訴書、併辦意旨書（指臺灣彰
    化地方法院檢察署98年度偵字第5955號部分）之犯罪事實欄
    所載被告易淑娟、林茂川各別起意共同販賣甲基安非他命與
    張天民至少7次中之其中如本判決犯罪事實欄一、（四）1、
    2所示2次以外之其餘至少5次部分，參照最高法院95年度臺
    上字第2633號刑事判決（即除撤回起訴已生效力，其訴訟關
    係已不存在，法院無從加以裁判外，法院自不得僅就到庭檢
    察官所陳述或主張之事實為裁判，而置原起訴事實於不顧）
    所揭諸之意旨，似應由原審法院補充判決，且上開部分既未
    經原審法院審理判決，自不在被告易淑娟、林茂川上訴範圍
    內而非屬本審所得審理判決之部分，併為敘明。
據上論結，應依刑事訴訟法第369條第1項前段、第364條、第299
條第1項前段，修正前毒品危害防制條例第4條第1項、第2項，毒
品危害防制條例第4條第1項、第2項、第17條第2項、第19條第1
項，刑法第2條第1項、第11條、第28條、第47條第1項、第59條
、第51條第5款，判決如主文。
本案經檢察官王清杰到庭執行職務。
中    華    民    國   100    年    7     月    4     日
            刑事第八庭  審判長法  官  羅  得  村
                              法  官  劉  榮  服
                              法  官  李  雅  俐
以上正本證明與原本無異。
如不服本判決應於收受送達後十日內向本院提出上訴書狀，其未
敘述上訴之理由者，並得於提起上訴後十日內向本院補提理由書
（均須按他造當事人之人數附繕本）「切勿逕送上級法院」。
                              書記官  李  妍  嬅
中    華    民    國   100    年    7     月    4     日
附錄論罪科刑法條：
修正前毒品危害防制條例第4條第1項、第2項：
製造、運輸、販賣第一級毒品者，處死刑或無期徒刑；處無期徒
刑者，得併科新臺幣一千萬元以下罰金。
製造、運輸、販賣第二級毒品者，處無期徒刑或七年以上有期徒
刑，得併科新臺幣七百萬元以下罰金。
現行毒品危害防制條例第4條第1項、第2項：
製造、運輸、販賣第一級毒品者，處死刑或無期徒刑；處無期徒
刑者，得併科新臺幣二千萬元以下罰金。
製造、運輸、販賣第二級毒品者，處無期徒刑或七年以上有期徒
刑，得併科新臺幣一千萬元以下罰金。
【附表】
┌──┬────────┬──────────────────┐
│編號│犯  罪  事  實  │        主      文      欄          │
│    │                │                                    │
├──┼────────┼──────────────────┤
│1   │如犯罪事實欄一、│易淑娟共同販賣第一級毒品，累犯，處有│
│    │（一）、1所示   │期徒刑拾陸年，扣案之行動電話壹支（含│
│    │                │門號0000000000號門號卡壹枚）沒收之；│
│    │                │未扣案之與林茂川共同販賣第一級毒品所│
│    │                │得財物新臺幣壹仟元沒收之，如全部或一│
│    │                │部不能沒收時，以其與林茂川之財產連帶│
│    │                │抵償之。                            │
│    │                │林茂川共同販賣第一級毒品，處有期徒刑│
│    │                │捌年陸月，扣案之行動電話壹支（含門號│
│    │                │0000000000號門號卡壹枚）沒收之；未扣│
│    │                │案之與易淑娟共同販賣第一級毒品所得財│
│    │                │物新臺幣壹仟元沒收之，如全部或一部不│
│    │                │能沒收時，以其與易淑娟之財產連帶抵償│
│    │                │之。                                │
├──┼────────┼──────────────────┤
│2   │如犯罪事實欄一、│易淑娟共同販賣第一級毒品，累犯，處有│
│    │（一）、2所示   │期徒刑拾陸年，扣案之行動電話壹支（含│
│    │                │門號0000000000號門號卡壹枚）沒收之；│
│    │                │未扣案之與林茂川共同販賣第一級毒品所│
│    │                │得財物新臺幣壹仟元沒收之，如全部或一│
│    │                │部不能沒收時，以其與林茂川之財產連帶│
│    │                │抵償之。                            │
│    │                │林茂川共同販賣第一級毒品，處有期徒刑│
│    │                │捌年陸月，扣案之行動電話壹支（含門號│
│    │                │0000000000號門號卡壹枚）沒收之；未扣│
│    │                │案之與易淑娟共同販賣第一級毒品所得財│
│    │                │物新臺幣壹仟元沒收之，如全部或一部不│
│    │                │能沒收時，以其與易淑娟之財產連帶抵償│
│    │                │之。                                │
├──┼────────┼──────────────────┤
│3   │如犯罪事實欄一、│易淑娟共同販賣第一級毒品，累犯，處有│
│    │（一）、3所示   │期徒刑拾陸年，扣案之行動電話壹支（含│
│    │                │門號0000000000號門號卡壹枚）沒收之；│
│    │                │未扣案之與林茂川共同販賣第一級毒品所│
│    │                │得財物新臺幣壹仟元沒收之，如全部或一│
│    │                │部不能沒收時，以其與林茂川之財產連帶│
│    │                │抵償之。                            │
│    │                │林茂川共同販賣第一級毒品，處有期徒刑│
│    │                │捌年陸月，扣案之行動電話壹支（含門號│
│    │                │0000000000號門號卡壹枚）沒收之；未扣│
│    │                │案之與易淑娟共同販賣第一級毒品所得財│
│    │                │物新臺幣壹仟元沒收之，如全部或一部不│
│    │                │能沒收時，以其與易淑娟之財產連帶抵償│
│    │                │之。                                │
├──┼────────┼──────────────────┤
│4   │如犯罪事實欄一、│易淑娟共同販賣第一級毒品，累犯，處有│
│    │（二）、1所示   │期徒刑拾陸年，扣案之行動電話壹支（含│
│    │                │門號0000000000號門號卡壹枚）沒收之；│
│    │                │未扣案之與林茂川共同販賣第一級毒品所│
│    │                │得財物新臺幣壹仟元沒收之，如全部或一│
│    │                │部不能沒收時，以其與林茂川之財產連帶│
│    │                │抵償之。                            │
│    │                │林茂川共同販賣第一級毒品，處有期徒刑│
│    │                │捌年陸月，扣案之行動電話壹支（含門號│
│    │                │0000000000號門號卡壹枚）沒收之；未扣│
│    │                │案之與易淑娟共同販賣第一級毒品所得財│
│    │                │物新臺幣壹仟元沒收之，如全部或一部不│
│    │                │能沒收時，以其與易淑娟之財產連帶抵償│
│    │                │之。                                │
├──┼────────┼──────────────────┤
│5   │如犯罪事實欄一、│易淑娟共同販賣第一級毒品，累犯，處有│
│    │（二）、2所示   │期徒刑拾陸年，扣案之行動電話壹支（含│
│    │                │門號0000000000號門號卡壹枚）沒收之；│
│    │                │未扣案之與林茂川共同販賣第一級毒品所│
│    │                │得財物新臺幣壹仟元沒收之，如全部或一│
│    │                │部不能沒收時，以其與林茂川之財產連帶│
│    │                │抵償之。                            │
│    │                │林茂川共同販賣第一級毒品，處有期徒刑│
│    │                │捌年陸月，扣案之行動電話壹支（含門號│
│    │                │0000000000號門號卡壹枚）沒收之；未扣│
│    │                │案之與易淑娟共同販賣第一級毒品所得財│
│    │                │物新臺幣壹仟元沒收之，如全部或一部不│
│    │                │能沒收時，以其與易淑娟之財產連帶抵償│
│    │                │之。                                │
├──┼────────┼──────────────────┤
│6   │如犯罪事實欄一、│易淑娟共同販賣第二級毒品，累犯，處有│
│    │（三）、1所示   │期徒刑捌年，扣案之行動電話壹支（含門│
│    │                │號0000000000號門號卡壹枚）沒收之；未│
│    │                │扣案之與林茂川共同販賣第二級毒品所得│
│    │                │財物新臺幣壹仟元沒收之，如全部或一部│
│    │                │不能沒收時，以其與林茂川之財產連帶抵│
│    │                │償之。                              │
│    │                │林茂川共同販賣第二級毒品，處有期徒刑│
│    │                │肆年貳月，扣案之行動電話壹支（含門號│
│    │                │0000000000號門號卡壹枚）沒收之；未扣│
│    │                │案之與易淑娟共同販賣第二級毒品所得財│
│    │                │物新臺幣壹仟元沒收之，如全部或一部不│
│    │                │能沒收時，以其與易淑娟之財產連帶抵償│
│    │                │之。                                │
├──┼────────┼──────────────────┤
│7   │如犯罪事實欄一、│易淑娟共同販賣第二級毒品，累犯，處有│
│    │（三）、1所示   │期徒刑捌年，扣案之行動電話壹支（含門│
│    │                │號0000000000號門號卡壹枚）沒收之；未│
│    │                │扣案之與林茂川共同販賣第二級毒品所得│
│    │                │財物新臺幣壹仟元沒收之，如全部或一部│
│    │                │不能沒收時，以其與林茂川之財產連帶抵│
│    │                │償之。                              │
│    │                │林茂川共同販賣第二級毒品，處有期徒刑│
│    │                │肆年貳月，扣案之行動電話壹支（含門號│
│    │                │0000000000號門號卡壹枚）沒收之；未扣│
│    │                │案之與易淑娟共同販賣第二級毒品所得財│
│    │                │物新臺幣壹仟元沒收之，如全部或一部不│
│    │                │能沒收時，以其與易淑娟之財產連帶抵償│
│    │                │之。                                │
├──┼────────┼──────────────────┤
│8   │如犯罪事實欄一、│易淑娟共同販賣第二級毒品，累犯，處有│
│    │（四）、1所示   │期徒刑捌年貳月，扣案之行動電話壹支（│
│    │                │含門號0000000000號門號卡壹枚）沒收之│
│    │                │；未扣案之與林茂川共同販賣第二級毒品│
│    │                │所得財物新臺幣貳仟元沒收之，如全部或│
│    │                │一部不能沒收時，以其與林茂川之財產連│
│    │                │帶抵償之。                          │
│    │                │林茂川共同販賣第二級毒品，處有期徒刑│
│    │                │肆年肆月，扣案之行動電話壹支（含門號│
│    │                │0000000000號門號卡壹枚）沒收之；未扣│
│    │                │案之與易淑娟共同販賣第二級毒品所得財│
│    │                │物新臺幣貳仟元沒收之，如全部或一部不│
│    │                │能沒收時，以其與易淑娟之財產連帶抵償│
│    │                │之。                                │
├──┼────────┼──────────────────┤
│9   │如犯罪事實欄一、│易淑娟共同販賣第二級毒品，累犯，處有│
│    │（四）、2所示   │期徒刑捌年肆月，扣案之行動電話壹支（│
│    │                │含門號0000000000號門號卡壹枚）沒收之│
│    │                │；未扣案之與林茂川共同販賣第二級毒品│
│    │                │所得財物新臺幣肆仟伍佰元沒收之，如全│
│    │                │部或一部不能沒收時，以其與林茂川之財│
│    │                │產連帶抵償之。                      │
│    │                │林茂川共同販賣第二級毒品，處有期徒刑│
│    │                │肆年陸月，扣案之行動電話壹支（含門號│
│    │                │0000000000號門號卡壹枚）沒收之；未扣│
│    │                │案之與易淑娟共同販賣第二級毒品所得財│
│    │                │物新臺幣肆仟伍佰元沒收之，如全部或一│
│    │                │部不能沒收時，以其與易淑娟之財產連帶│
│    │                │抵償之。                            │
└──┴────────┴──────────────────┘